臺灣屏東地方法院刑事判決
111年度交易字第312號
公  訴  人  臺灣屏東地方檢察署檢察官
被      告  吳松年


上列被告因公共危險案件，經檢察官提起公訴（111年度偵字第7
361號），嗣被告就被訴事實為有罪之陳述，經本院告知簡式審
判程序之旨，並聽取當事人之意見後，由本院合議庭裁定改由受
命法官獨任進行簡式審判程序，判決如下：  
    主  文
吳松年犯不能安全駕駛動力交通工具罪，累犯，處有期徒刑陸月
，併科罰金新臺幣伍萬元，有期徒刑如易科罰金，罰金如易服勞
役，均以新臺幣壹仟元折算壹日。
    事  實
一、吳松年於民國111年6月15日下午9時許，在址設屏東縣○○鎮○
    ○路000○0號之天心釣蝦場飲用威士忌後，雖知悉吐氣所含酒
    精濃度達每公升0.25毫克以上者，不得駕駛動力交通工具，
    竟未待體內之酒精成分完全消退，猶基於酒後不能安全駕駛
    而仍駕駛之犯意，於同日下午9時30分許，自該處駕駛車牌號
    碼0000-00號自用小貨車上路。嗣因吳松年於同日下午9時40
    分許，駕駛上開車輛行經屏東縣潮州鎮台一線與三城路路口
    時，不慎追撞前方停等紅綠燈由方文祺所駕駛車牌號碼000-
    0000號自用小貨車而發生車禍(未致他人受傷)，經警據報到
    場處理，並於同日下午10時18分許，測得吳松年吐氣所含酒
    精濃度達每公升1.62毫克，始悉上情。
二、經屏東縣政府警察局潮州分局報告臺灣屏東地方檢察署檢察
    官偵查起訴。　
    理  由
一、本件被告吳松年所犯係死刑、無期徒刑、最輕本刑為3年以
    上有期徒刑以外之罪，其於準備程序就前揭被訴事實為有罪
    之陳述，經法官告知簡式審判程序之旨，並聽取其與檢察官
    、輔佐人之意見後，本院認無不得或不宜改依簡式審判程序
    進行之處，爰依刑事訴訟法第273條之1第1項規定，合議裁
    定本件由受命法官獨任進行簡式審判程序，是本案之證據調
    查，依同法第273條之2規定，不受同法第159條第1項、第16
    1條之2、第161條之3、第163條之1及第164條至170條所規定
    證據能力認定及調查方式之限制，合先敘明。
二、上揭事實，業據被告於警詢、偵查及本院準備程序中均坦承
    不諱（見警卷第5至10頁；偵卷第16正反面；本院卷第22、3
    1頁），核與證人方文祺於警詢中證述之情節（見警卷第15
    至17頁）互為相符，並有屏東縣政府警察局潮州分局111年6
    月16日員警交通事故現場處理調查報告、道路交通事故現場
    圖、當事人酒精測定紀錄表、駕駛人車籍與駕籍查詢結果、
    屏東縣政府警察局舉發違反道路交通管理事件通知單及現場
    蒐證照片（見警卷第3、25至27、31至33、39至71頁）在卷
    可憑，足認被告之任意性自白與事實相符，應堪採信。綜上
    ，本件事證明確，被告犯行堪予認定，應依法論科。
三、論罪科刑
㈠、核被告所為，係犯刑法第185條之3第1項第1款之不能安全駕
    駛動力交通工具罪。
㈡、查被告前於107年間因不能安全駕駛動力交通工具案件，經本
    院以107年度交簡字第909號判決判處有期徒刑6月確定，於1
    08年1月31日易科罰金執行完畢等情，有檢察官提出之上開
    刑事判決及臺灣高等法院被告前案紀錄表在卷可佐（見本院
    卷第37頁；本院被告前案及限閱資料第5至7頁），其於有期
    徒刑執行完畢後5年內，故意再犯本案有期徒刑以上之罪，
    為累犯，本院審酌被告所犯本案與前揭徒刑執行完畢之案件
    罪質相同，依司法院釋字第775號解釋意旨，被告再犯相同
    之公共危險案件，顯見被告未能悔悟酒後駕車之危險及過錯
    ，足認其對於刑罰反應力薄弱，依被告本案構成累犯及犯罪
    情節，並無應量處最低法定刑之罪刑不相當情事，仍應依刑
    法第47條第1項規定加重其刑。
㈢、爰以行為人之責任為基礎，審酌被告明知酒精成分對人之意
    識能力具有不良影響，酒後駕車對一般往來之公眾及駕駛人
    自身皆具有高度危險性，仍於酒後吐氣所含酒精濃度達每公
    升1.62毫克，超過法定標準值數倍之情形下，貿然駕車上路
    並因而肇事，顯見其漠視一般往來之公眾及駕駛人之用路安
    全，且政府各相關機關業就酒醉駕車之危害性以學校教育、
    媒體傳播等方式一再宣導，為時甚久，被告應對於該項誡命
    知之甚詳，猶不知警惕，再犯本案相同之公共危險罪，顯然
    欠缺守法意識，對社會危害性非低；惟念及被告犯後始終坦
    承犯行之態度，且本案幸未造成他人傷亡，兼衡其自述智識
    程度、經濟狀況及家庭生活（詳見本院卷第31頁）等一切情
    狀，量處如主文所示之刑，並諭知有期徒刑如易科罰金、罰
    金如易服勞役之折算標準。至檢察官雖就被告本案犯行具體
    求刑有期徒刑7月，惟本院審酌前揭各情，因認主文所示之
    宣告刑已可收懲戒之效且與被告之罪責相當，檢察官上開求
    刑稍有過重之情，併此敘明。
據上論斷，應依刑事訴訟法第273條之1第1項、第299條第1項前
段，判決如主文。
本案經檢察官魏豪勇提起公訴，檢察官楊婉莉到庭執行職務。
中　　華　　民　　國　　111 　年　　9 　　月　  28　　日
                  刑事第二庭   法  官  黃虹蓁
以上正本證明與原本無異。
如不服本判決應於收受判決後20日內向本院提出上訴書狀，並應
敘述具體理由；其未敘述上訴理由者，應於上訴期間屆滿後20日
內向本院補提理由書（均須按他造當事人之人數附繕本）「切勿
逕送上級法院」。
中　　華　　民　　國　　111 　年　　9 　　月　　28　　日
                               書記官  陳恩慈
附錄本件論罪科刑法條：
中華民國刑法第185條之3第1項
駕駛動力交通工具而有下列情形之一者，處3年以下有期徒刑，
得併科30萬元以下罰金：
一、吐氣所含酒精濃度達每公升0.25毫克或血液中酒精濃度達百
    分之0.05以上。
二、有前款以外之其他情事足認服用酒類或其他相類之物，致不
    能安全駕駛。
三、服用毒品、麻醉藥品或其他相類之物，致不能安全駕駛。